# 请教陈版：股份转让涉及的股份支付

提问人：跨度防护 时间：2020-01-16 22:03:14
甲持有乙80%股份，为激励乙的员工，甲低价向乙的员工转让股份。请教陈版：股份支付费用应反映在甲公司还是乙公司？

回答人：chenyiwei
根据《企业会计准则解释第 4 号》第七条规定，乙为接受服务方，但无结算义务，按权益结算股份支付处理，所以股份支付费用确认在乙方；甲方是乙方的股东，在其个别报表层面按现金结算股份支付处理，将代为承担的股份支付费用增加对乙公司的长投成本。
在甲公司的合并报表层面，还原为按权益结算的股份支付处理。由于乙是非全资子公司，有少数股权，所以少数股东需按比例承担股份支付费用，减少少数股东损益，但少数股东权益并未因此减少，故在合并报表层面需体现一项权益性交易，增加少数股东权益并减少资本公积。